臺灣桃園地方法院民事判決
111年度再易字第4號
再審原告    邵曰道
            邵國芳  (遷出國外，應受送達處所不明)
            邵慶芳

            邵華芳
            邵曰仁


            林宗賢
            林頌安
            林頌君
再審被告    漢城工程有限公司  

法定代理人  張明珠
再審被告    張源光
上列當事人間請求損害賠償事件，再審原告對於民國110年12月3
0日本院109年度再易字第23號民事確定判決提起再審之訴，本院
判決如下：
    主  文
再審之訴駁回。
再審訴訟費用由再審原告負擔。
    事實及理由
一、按再審之訴，應於30日之不變期間內提起，前項期間，自判
    決確定時起算；判決於送達前確定者，自送達時起算；其再
    審之理由發生或知悉在後者，均自知悉時起算，民事訴訟法
    第500條第1項、第2項前段分別定有明文。查本院109年度再
    易字第23號請求損害賠償事件（下稱前案）於民國110年12
    月30日所為之判決（下稱原確定判決），係屬不得上訴第三
    審之判決，於111年1月4日公告時即已確定。又原確定判決
    於同年1月13日寄存於再審原告住所地之警察機關，依法於
    同年1月23日生送達效力，則依前開規定，因原確定判決於
    送達前確定，30日之不變期間應自送達時起算，是再審原告
    於111年2月22日提起本件再審之訴，未逾30日之不變期間，
    應予准許，合先敘明。
二、再審原告主張略以：依民事訴訟法第496條第1項各款規定提
    起再審之訴既為合法，即非民事訴訟法第502條第2項所定再
    審之訴顯無理由之情形，受訴法院應依判決程序為調查裁判
    ，不得未經言詞辯論程序即逕以顯無理由判決駁回再審之訴
    ，原確定判決不當適用民事訴訟法第502條第2項，為適用法
    規顯有錯誤。且原確定判決之理由記載：「原告羅自坤為無
    權占有簡元城所有土地，自不得就該地上物對簡元城主張占
    有權利、有相當於租金之使用利益及價值」等語，為就當事
    人未主張之事實依職權審酌，牴觸民事訴訟法第388條之規
    定。又再審被告張源光對於再審原告之房屋既無事實上處分
    權，又無執行名義卻拆除再審原告之房屋，是為侵害再審原
    告之權利，再審原告依民法第184條規定請求損害賠償，自
    屬有據，原確定判決即有不適用民法第184條規定之錯誤。
    爰依民事訴訟法第496條第1項第1款之規定，提起再審等語
    ，並聲明：㈠原臺灣桃園地方法院109年度再易字第23號確定
    判決、原臺灣桃園地方法院101年度再易字第12號確定判決
    、原臺灣桃園地方法院100年度簡上字第51號確定判決、原
    臺灣桃園地方法院99年度壢簡字第33號判決，關於駁回再審
    原告對再審被告之請求部分均廢棄。㈡前項廢棄部分，再審
    被告等應連帶給付再審原告新臺幣50萬元及自起訴狀繕本送
    達翌日起迄清償日止，按年息5%計算之利息。
三、本院之判斷：
　㈠按民事訴訟法第496條第1項各款為再審事由之規範，有該條
    項各款情形之一者，始得對於確定終局判決提起再審以聲明
    不服。其中第1款所謂「適用法規顯有錯誤」者，係指確定
    判決所適用之法規顯然不合於法律規定，或與司法院現尚有
    效及大法官會議之解釋，或最高法院尚有效之判例顯然違反
    ，及確定判決消極的不適用法規，顯然影響裁判者而言。次
    按再審之訴顯無再審理由者，得不經言詞辯論，以判決駁回
    之，民事訴訟法第502條第2項定有明文。所謂「顯無再審理
    由」，係指針對再審原告所主張之再審原因，無須另經調查
    辯論，即可判定其不足以動搖原確定判決所為判斷結果而言
    。是再審原告雖主張有第496條第1項各款事由，惟不足以動
    搖原確定判決所為判斷結果，法院仍得依民事訴訟法第502
    條第2項，以再審之訴顯無理由而不經言詞辯論駁回之，並
    非一經再審原告主張有民事訴訟法第496條第1項各款事由，
    法院即須調查證據及行言詞辯論程序。
　㈡再審原告主張其依民事訴訟法第496條第1項第1款規定提起再
    審之訴係屬合法，原確定判決不經言詞辯論程序及調查程序
    即為判決，係違反民事訴訟法第502條第2項規定云云，是為
    誤解前揭條文之意旨，尚屬無稽。而原確定判決已於判決理
    由中詳細梳理兩造間訴訟過程，並說明再審原告提出之再審
    事由不足以動搖判決結果，從而不經言詞辯論程序逕以判決
    駁回再審之訴，並未違背民事訴訟法第502條第2項之規定，
    故此部分再審意旨，並不足採。
　㈢再按除別有規定外，法院不得就當事人未聲明之事項為判決
    ，民事訴訟法第388條定有明文。再審原告雖主張其於請求
    損害賠償之對象為再審被告張源光及漢城工程有限公司，而
    非訴外人簡元城，原確定判決卻於理由中記載：「原告羅自
    坤為無權占有簡元城所有土地，自不得就該地上物對簡元城
    主張占有權利、有相當於租金之使用利益及價值」等語，為
    就其未主張之事項為裁判云云。然查，原確定判決僅係整理
    兩造間先前之訴訟經過，並未就再審原告未聲明事項重新認
    定，再審原告擷取原確定判決片段文字逕自解讀，指摘原確
    定判決違背法令，尚無可採。
　㈣末按再審之訴，法院認無再審理由，判決駁回後，不得以同
    一事由，對於原再審判決或駁回再審之訴之確定判決，更行
    提起再審之訴，民事訴訟法第498條之1亦定有明文。是為避
    免當事人以同一事由對於原再審判決或駁回再審之訴之確定
    判決，一再提起再審之訴，致浪費司法資源。再審原告主張
    再審被告對於其房屋無事實上處分權，亦無執行名義，卻拆
    除其房屋，是為侵害其權利云云，與其對本院101年度再易
    字第12號再審判決提起再審之訴之理由相同，既經原確定判
    決認無再審理由而以判決駁回，則再審原告復以同一事由，
    對原確定判決更行提起本件再審之訴，依前揭規定，為不合
    法。
四、綜上所述，原確定判決並無再審原告所主張民事訴訟法第49
    6條第1項第1款所定之再審事由，其再審之訴顯無理由，爰
    依民事訴訟法第502條第2項之規定，不經言詞辯論，逕以判
    決駁回之。
五、據上論結，本件再審之訴為顯無理由，依民事訴訟法第502
    條第2項、第78條，判決如主文。
中　　華　　民　　國　　111 　年　　5 　　月　　31　　日
                民事第三庭  審判長法　官　游智棋 
                                  法　官　張世聰
                                  法　官　吳佩玲
本判決不得上訴。
正本係照原本作成。
中　　華　　民　　國　　111 　年　　5 　　月　　31　　日
                                書記官　龍明珠